【裁判字號】    89,上易,4282
【裁判日期】    890829
【裁判案由】    違反電子遊戲場業管理條例等
【裁判全文】
臺灣高等法院刑事判決                          八十九年度上易字第四二八二號
    上  訴  人
    即  被  告  甲○○
右上訴人因違反電子遊戲場業管理條例案件，不服臺灣桃園地方法院八十九年度易字
第一五九一號，中華民國八十九年八月二十九日第一審判決（起訴案號：臺灣桃園地
方法院檢察署八十九年度偵字第八二八七號），提起上訴，本院判決如左：
    主      文
上訴駁回。
    事實及理由
一、本案經本院審理結果，認第一審判決被告甲○○違反未依規定辦理營利事業登記
    者，不得經營電子遊戲場業之規定，累犯，處有期徒刑參月，如易科罰金以參佰
    元折算壹日，扣案麻將台參台（含ＩＣ板三塊）、霸王別姬壹台（含ＩＣ板一塊
    ）、孔雀王壹台（含ＩＣ板壹塊）、歡樂金珠壹台（含ＩＣ板壹塊）、新臺幣壹
    仟柒佰參拾元均沒收。其認事用法並無不當，應予維持，並引用第一審判決書記
    載之事實、證據及理由（見附件：第一審判決書）。
二、上訴人即被告上訴意旨仍以扣案電玩係以前所買，前案為警查獲時（即桃園地檢
    八十八年度偵字第一七五六四號聲請簡易判決處刑書），因警察未認定為違法，
    所以未一併扣案所留下，伊未將之丟棄，攜回檳榔攤內擺設，並未對外營業，是
    伊之同居人鍾秋蓮偶爾會投幣把玩而已云云。但查，右揭事實，業據被告於警訊
    中坦承不諱。其於警訊中自承「（每日營利額多少？）因客人少每日營利額不到
    五百元」等語，而其同居人鍾秋蓮於原審審理時到庭證稱：「（被告是否有擺本
    案之六台電動玩具？）我不知道」。「（有玩過幾部？）那六部都沒有玩過，只
    玩魔術方塊」，另查獲本案之警員李黃勝到庭證稱：「（電動玩具如何擺法？）
    擺在正門進去的客廳．．．被告屋內擺了二十幾台電動玩具，只針對本案所查扣
    賭博性電玩來取締，其他的是彈珠台還有魔術方塊等娛樂台，沒有查扣」等語（
    以上均見原審八十九年八月十五日筆錄）。衡情證人鍾秋蓮係被告之同居人，且
    為被告在原審聲請傳訊之證人，當無故為不利被告證詞之可能，被告所辯是鍾秋
    蓮投幣把玩云云，顯與事實不符，雖上訴改口稱：「我們（即被告與鍾秋蓮）同
    居十年，她外面有男友，要加害於我」云云，乃在其同居人不利證詞後，詞窮之
    辯，自不足影響其同居人證詞之可信性，被告擺設電動機具供人賭博之行為已甚
    明確，至該機具是否係前次被查獲未與併案查扣而留下，與被告是否成立賭博罪
    無關，被告賭博犯行，足以認定，原審依法論科，並無不合，被告仍執陳詞上訴
    ，指摘原判決不當，自無理由，應予駁回。
三、據上論斷，應依刑事訴訟法第三百六十八條、第三百七十三條，判決如主文。
本案經檢察官陳維練到庭執行職務。
中      華      民      國    八十九    年     十二     月    二十六    日
                              臺灣高等法院刑事第一庭
                                  審判長法  官  李  相  助
                                        法  官  王  振  興
                                        法  官  蔡  光  治
右正本證明與原本無異。
不得上訴。
                                        書記官  王  才  生
中      華      民      國    八十九    年     十二     月    二十九    日
附錄本案論罪科刑法條全文：
電子遊戲場業管理條例第二十二條
違反第十五條規定者，處行為人一年以下有期徒刑、拘役或科或併科新臺幣五十萬元
以上二百五十萬元以下罰金。


司法院資訊處製作；財團法人民間司法改革基金會備份。
